【裁判字號】    99,上易,634
【裁判日期】    990707
【裁判案由】    竊盜
【裁判全文】
臺灣高等法院高雄分院刑事判決         99年度上易字第634號
上  訴  人
即  被  告  甲○○
上列上訴人因竊盜案件，不服臺灣高雄地方法院99年度審易字第
1791號中華民國99年5 月31日第一審判決（起訴案號：臺灣高雄
地方法院檢察署99年度偵字第7784號），提起上訴，本院判決如
下：
     主  文
上訴駁回。
     理  由
一、按不服地方法院之第一審判決而上訴者，應向管轄第二審之
    高等法院為之。上訴書狀應敘述具體理由。上訴書狀未敘述
    上訴理由者，應於上訴期間屆滿後20日內補提理由書於原審
    法院，逾期未補提者，原審法院應定期間先命補正。第二審
    法院認為上訴書狀未敘述理由或上訴有第362 條前段之情形
    者，應以判決駁回之。但其情形可以補正而未經原審法院命
    其補正者，審判長應定期間先命補正。刑事訴訟法第361 條
    、第367 條，分別定有明文。所謂不服第一審判決之具體理
    由，必係依據卷內既有訴訟資料或提出新事證，指摘或表明
    第一審判決有何採證認事、用法或量刑等足以影響判決本旨
    之不當或違法，而構成應予撤銷之具體事由，始克當之（例
    如：依憑證據法則具體指出所採證據何以不具證據能力，或
    依憑卷證資料，明確指出所為證據證明力之判斷如何違背經
    驗、論理法則）；倘僅泛言原判決認定事實錯誤、違背法令
    、量刑失之過重或輕縱，而未依上揭意旨指出具體事由，或
    形式上雖已指出具體事由，然該事由縱使屬實，亦不足以認
    為原判決有何不當或違法者（例如：對不具有調查必要性之
    證據，法院未依聲請調查亦未說明理由，或援用證據不當，
    但除去該證據仍應為同一事實之認定），皆難謂係具體理由
    ，俾與第二審上訴制度旨在請求第二審法院撤銷、變更第一
    審不當或違法之判決，以實現個案救濟之立法目的相契合，
    並節制濫行上訴（最高法院97年度臺上字第892 號判決參照
    ）。是以上訴人之上訴書狀或補提之上訴理由書，雖有敘述
    上訴理由，惟並未具體敘述第一審判決有上述違法、不當情
    形，即與未敘述具體理由無異，其所為上訴，即不符合上訴
    之法定要件。
二、本件原判決認定上訴人即被告甲○○（下稱被告甲○○）於
    民國（下同）98年10月24日凌晨1 、2 時許，行經高雄縣美
    濃鎮○○路○ 段4 巷5 號乙○○住處，意圖為自己不法之所
    有，持客觀上足以對人之生命、身體構成威脅，可資認定為
    兇器使用之鐵條，破壞該處1 樓後方窗戶之安全設備後，再
    自該窗戶侵入屋內，竊取乙○○所有之LG廠牌手機1 支、NO
    KIA 廠牌手機1 支、電腦主機2 台、電腦螢幕1 台、手錶1
    只及現金約新臺幣2,000 元，得手後旋即離開現場。嗣經警
    調閱上開手機序號之通聯紀錄而查獲上情之事實，係依憑被
    告甲○○於法院審理時之自白、被害人乙○○於警詢中之證
    述、行動電話讓渡證書、通聯調閱查詢單、被害人乙○○領
    回失竊行動電話所出具贓物認領保管單及照片而為論斷，復
    敘明未扣案鐵條1 支，既足以破壞窗戶，顯見其質地堅硬，
    客觀上足對人之生命、身體構成威脅，應屬兇器無疑，及被
    告甲○○前因竊盜案件，經法院以95年度易字第1655號判決
    判處有期徒刑1 年確定，嗣經裁定減刑，於97年6 月19日執
    行完畢出監之事實，有臺灣高等法院被告前案紀錄表可參，
    其受有期徒刑執行完畢後，5 年內故意再犯本件有期徒刑以
    上之罪，為累犯，應依累犯之規定，加重其刑，因而適用刑
    法第47條第1 項、第321 條第1 項第1 款、第2 款、第3 款
    之規定，論以攜帶兇器，毀越安全設備，夜間侵入住宅竊盜
    罪，累犯，並審酌被告甲○○竊取他人物品，影響被害人之
    權利，行為可議，惟念其犯後坦認犯行，及參以竊取物品價
    值、犯罪之動機、目的、手段，及竊得之財物僅部分由被害
    人領回等一切情狀，量處有期徒刑1 年；又敘明作案鐵條1
    支，雖係其犯本案所用之物，惟因未扣案，為免執行之困難
    ，爰不宣告沒收之，所為論敘，均有卷證在卷足憑，且經核
    並無違背經驗法則或論理法則，量刑亦屬允當。
三、被告甲○○於99年6 月4 日收受判決後，於同年6 月11日具
    狀經由臺灣高雄第二監獄向原審法院提起上訴，上訴理由謂
    ：其於上開案件均坦承犯行，犯後深感後悔所為犯行，造成
    被害人莫大的財產損失，應訊時經諭知簡易審判，所謂簡易
    判決，乃案情明朗確定，儉省人力、物力並從輕量刑，其深
    知所觸犯法，也坦承犯行，犯後態度良好，配合檢調單位，
    希祈從輕量刑給予懲戒，方是簡易審判之宗旨，故具狀上訴
    ，祈憐恤其悔過之心，從輕量刑云云，指摘原判決不當。惟
    原審係因被告甲○○坦承犯行，而依「簡式審判程序」審理
    所涉加重竊盜案件，而所謂簡式審判程序係在審判程序之簡
    省便捷，調查證據之程序由審判長便宜行事，以適當之方法
    行之；又因被告對於犯罪事實並不爭執，可認定被告亦無行
    使反對詰問權之意，因此有關傳聞證據之證據能力限制規定
    無庸予以適用；再者，簡式審判程序中證據調查之程序亦予
    簡化，關於證據調查之次序、方法之預定，證據調查請求之
    限制、證據調查之方法、證人、鑑定人詰問之方式等，均不
    須強制適用（刑事訴訟法第273 條之2 立法意旨參照），核
    與「簡易程序」所科之刑以宣告緩刑、得易科罰金或得易服
    社會勞務之有期徒刑及拘役或罰金刑為限，是被告甲○○上
    開所持之見解，顯係誤會；此外，其並未依據卷內既有訴訟
    資料或提出新事證，指摘或表明第一審判決有何採證認事、
    用法或量刑等足以影響判決本旨之不當或違法，而構成應予
    撤銷之具體事由，按之上開規定，被告甲○○之上訴顯屬違
    背法律上之程式，應由本院依同法第367 條前段、第372 條
    規定，不經言詞辯論逕行判決如主文。
中    華    民    國    99    年    7     月    7     日
                  刑事第四庭    審判長法  官  蕭權閔
                                      法  官  陳吉雄
                                      法  官  李嘉興
以上正本證明與原本無異。
本判決不得上訴。
中    華    民    國    99    年    7     月    7     日
                                      書記官  唐奇燕

司法院資訊處製作；財團法人民間司法改革基金會備份。
